臺灣桃園地方法院刑事判決　　　　　　100年度審易字第133號
公　訴　人　臺灣桃園地方法院檢察署檢察官
被　　　告　周明郎
上列被告因竊盜案件，經檢察官提起公訴（99年度偵字第26769
號），被告於本院準備程序進行中為有罪之陳述，本院改以簡式
審判程序，判決如下：
    主  文
周明郎竊盜，未遂，累犯，處有期徒刑肆月，如易科罰金，以新
臺幣壹仟元折算壹日，扣案之方形柄鑰匙壹支沒收；又竊盜，未
遂，累犯，處有期徒刑肆月，如易科罰金，以新臺幣壹仟元折算
壹日，扣案之方形柄鑰匙壹支沒收。應執行有期徒刑陸月，如易
科罰金，以新臺幣壹仟元折算壹日，扣案之方形柄鑰匙壹支沒收
。
    事  實  及  理  由
一、本件被告所犯係死刑、無期徒刑、最輕本刑為三年以上有期
    徒刑以外之罪，其於準備程序中就被訴事實為有罪之陳述，
    經法官告知簡式審判程序之旨，並聽取公訴人、被告之意見
    後，本院認為適宜由受命法官獨任進行簡式審判程序，合先
    敘明。
二、犯罪事實：
    周明郎前於民國94年間，因竊盜案件，經本院以94年度壢簡
    字第1783號判決判處有期徒刑3 月確定，於95年4 月20日易
    科罰金執行完畢；復於97年間，因竊盜案件，經本院以97年
    度壢簡字第2560號判決判處有期徒刑3 月確定，於97年12月
    9 日易科罰金執行完畢。詎仍不知悔改，(一)意圖為自己不法
    之所有，基於竊盜之犯意，於99年10月2 日上午9 時56分許
    ，在桃園縣楊梅市○○路111 號前，以自備之方形柄鑰匙1
    支，開啟黃俊瑋所有之車牌號碼BBJ-810 號重型機車坐墊下
    方之置物箱並翻動置物箱內物品，嗣因認無有價值之物可偷
    ，始未拿取該置物箱內任何財物而罷手；(二)復意圖為自己不
    法之所有，基於竊盜之犯意，於同日上午9 時58分許，在上
    址前，徒手扳開劉詠慧所有之車牌號碼PF2- 679號重型機車
    坐墊下方之置物箱並翻動置物箱內物品，嗣因認無有價值之
    物可偷，始未拿取該置物箱內任何財物；惟再接續持上開自
    備之方形柄鑰匙欲發動機車電門而著手竊取劉詠慧所有之上
    開機車，嗣因無法發動而作罷，並遭巡邏警員當場查獲。
三、認定被告犯罪所憑之證據：
  (一)被告周明郎於警詢、偵查中之供述及本院審理中之自白。
  (二)告訴人即被害人黃俊瑋及劉詠慧於警詢中之證述。
  (三)車主黃俊瑋之車號BBJ-810 號重型機車行照影本、車主劉詠
    慧之車號PF2-679號重型機車行照影本、被害人劉詠慧出具
    之贓物認領保管單各1紙，監視器畫面翻拍及現場照片共4張
    。
  (四)扣案之方形柄鑰匙1 支。
四、核被告所為，均係犯刑法第320條第3項、第1項之竊盜未遂
    罪。其於犯罪事實欄(二)中所為2次竊盜未遂行為，均係於密
    切接近之時地為之，且侵害同一法益，各行為之獨立性極為
    薄弱，依一般社會觀念，各舉動難以強行分開，應視為數個
    舉動之接續實施，合為包括之一行為予以評價，就此部分應
    論以接續犯，屬實質上一罪，僅論以一竊盜未遂已足。被告
    著手竊取告訴人黃俊瑋及劉詠慧2 人財物，其2 次竊盜未遂
    行為所侵害之法益不同，其犯意各別，行為互殊，應分論併
    罰。檢察官原認二者為接續犯，論以一罪，惟業經公訴檢察
    官於本院行準備程序時當庭更正為二罪，附此敘明。又被告
    有如犯罪事實欄所載之犯罪科刑執行情形，有臺灣高等法院
    被告前案紀錄表1 份在卷可按，其於徒刑執行完畢後5 年內
    故意再犯本件有期徒刑以上之罪，均為累犯，均應依刑法第
    47條第1 項之規定加重其刑。另被告已著手於本案2 次竊盜
    犯罪之實行而不遂，均為未遂犯，均應依刑法第25條第2項
    規定，減輕其刑，且其有刑之加重及減輕事由，均應依刑法
    第71條第1 項之規定，先加後減之。爰審酌被告不思以正當
    手段獲取財物，欠缺尊重他人財產權之觀念，且已有竊盜前
    科紀錄，素行不良，兼衡其犯罪之動機、目的、手段、所生
    損害、犯後坦承犯行之態度及生活狀況、智識程度等一切情
    狀，分別量處如主文所示之刑及定應執行之刑，並就各宣告
    刑與所定應執行之刑，均諭知易科罰金之折算標準。末查，
    扣案之方形柄鑰匙1 支為被告所有且係供本案犯罪所用之物
    ，業據其供承在卷，應依刑法第38條第1 項第2 款沒收；至
    於扣案之圓形柄鑰匙1 支，被告雖坦承為其所有，惟其於本
    院審理時供稱均使用另一把方形柄鑰匙行竊等語，復無積極
    證據證明該圓形柄鑰匙係供被告犯本件竊盜罪所用之物，亦
    非違禁物，爰不予宣告沒收，併予敘明。
五、至起訴書雖以被告有犯罪習慣，請求依法宣告強制工作，惟
    按18歲以上之竊盜犯，有犯罪之習慣者，得於刑之執行前，
    令入勞動場所強制工作，竊盜犯贓物犯保安處分條例第3 條
    第1 項固有明文，但前開條例，於應執行之刑未達1 年以上
    者，不適用之，此見同條例第2 條第4 項規定即明。查本院
    就本件被告所犯本件竊盜罪所宣告之刑未達1 年，自無依竊
    盜犯贓物犯保安處分條例規定宣付強制工作。又有犯罪之習
    慣或因遊蕩或懶惰成習而犯罪者，亦得宣告於刑之執行前，
    令入勞動場所強制工作，刑法第90條第1 項雖亦有明文。惟
    按強制工作乃保安處分之一種，保安處分實係刑罰以外之補
    充性制度，其目的係在預防有「社會危險性」之犯罪，則就
    保安處分之目的而論，強制工作之宣告，理當一併注意社會
    危險性之具備，而被告於本案竊盜犯行之犯罪手法單純，未
    竊取到任何財物，犯罪情節尚非重大。況依卷附其前科紀錄
    所示，其之前雖有5 次犯竊盜罪之紀錄，但距本案最近一次
    已係發生在2 年前之97年8 月，經本院以97年度壢簡字第25
    60號判決判處有期徒刑3 月確定，時間既有相當間隔，難認
    其有犯罪之習慣。是衡以本次竊盜犯行之嚴重性、所得財物
    之價值、所表現之危險性及對其未來之期待性等情以觀，認
    被告經本案之執行後，應足以收遏止並矯治其犯罪行為之效
    果。況改正被告竊盜犯行之有效方法，在於提供適當之更生
    保護、就業機會及社會扶助等，並非僅有執行強制工作之保
    安處分一途，而強制工作之保安處分係就被告人身自由之長
    期且嚴格之限制，自應從嚴認定之。從而，本院認就被告本
    案竊盜犯行予以處罰，即為已足，檢察官請求宣告強制工作
    乙節，依比例原則，核屬尚無必要，併此敘明。
六、應適用之法條：刑事訴訟法第273 條之1 第1 項、第299 條
    第1 項前段、第310 條之2 、第454 條第1 項，刑法第320
    條第3 項、第1 項、第25條、第47條第1 項、第41條第1 項
    前段、第38條第1項第2款、第71條第1項、第51條第5款。
七、如不服本判決，應於判決送達後10日內向本院提出上訴狀（
    應附繕本），其未敘述上訴理由者，應於上訴期間屆滿後20
    日內補提理由書狀於本院，上訴於臺灣高等法院。
本案經檢察官馮浩庭到庭執行職務。
中    華    民    國   100    年    4     月    18    日
                    刑事庭  法  官  許曉微
以上正本證明與原本無異。
                            書記官  洪明媚
中    華    民    國   100    年    4     月    18    日
附錄本案論罪科刑法條：
中華民國刑法第320條
意圖為自己或第三人不法之所有，而竊取他人之動產者，為竊盜
罪，處 5 年以下有期徒刑、拘役或 5 百元以下罰金。
意圖為自己或第三人不法之利益，而竊佔他人之不動產者，依前
項之規定處斷。
前二項之未遂犯罰之。